臺灣嘉義地方法院民事裁定
                                      110年度小上字第2號
上  訴  人  黃玉華  

被上訴人    台新國際商業銀行股份有限公司

法定代理人  尚瑞強  


上列當事人間請求清償信用卡消費款事件，上訴人對於中華民國
109年11月11日本院嘉義簡易庭所為之109年度嘉小字第772號第
一審判決，提起上訴，本院裁定如下：
    主      文
上訴駁回。
第二審訴訟費用新臺幣壹仟伍佰元由上訴人負擔。
    理      由
一、上訴意旨略以：本案上訴人與被上訴人，業於民國109年10
    月12日達成協議，該協議稱:應於立本協議書之同時先行清
    償新台幣（下同）1,400元及共分38期，按月於每月15日分
    期攤還1,200元，剩餘金額3,392元，甲方(即債權人)予以減
    免。上訴人已依上開協議，於立該協議書之同時，先行清償
    1,400元，並於109年11月16日依該協議按月攤還1,200元，
    餘額因協議之攤還日期未到，故未還款。基上，雙方即已達
    成協議，上訴人並依該協議內容還款，被上訴人據以請求之
    事實，顯然已不存在，而竟未撤回告訴，實難令人心折，為
    此，請求鈞院詳查實情，依法賜將原判決廢棄。
二、按對於小額程序之第一審判決提起上訴，非以其違背法令為
    理由，不得為之。民事訴訟法第436條之24第2項定有明文。
    所謂判決違背法令，乃指判決不適用法規或適用不當，或有
    民事訴訟法第469 條所列第1款至第5款事由時，其判決當然
    為違背法令。又上訴不合法者，第二審法院應以裁定駁回之
    。此觀諸民事訴訟法第436條之32第2項準用第468條、第469
    條第1款至5款、第444條第1項前段甚明。復按，當事人提起
    上訴，如依民事訴訟法第468 條規定，以小額程序之第一審
    判決有不適用法規或適用法規不當為理由時，其上訴狀或理
    由狀應有具體之指摘，表明原判決所違背之法令及其具體內
    容，以及依訴訟資料可認為原判決有違背法令之具體事實，
    並揭示該法規之條項或其內容，若係成文法以外之法則，應
    揭示該法則之旨趣，倘為司法院解釋或最高法院之判例，則
    應揭示該解釋或判例之字號或其內容；如係以民事訴訟法第
    469 條第1款至第5款所列情形為理由時，其上訴狀或理由書
    ，應揭示合於該條款之事實。上訴狀或理由書如果未依上開
    方法表明，或其所表明者，顯與上揭法條規定不相合時，則
    難認為已對小額程序之第一審判決之違背法令有具體之指摘
    ，其上訴即應認為不合法。
三、經查，本件上訴人對於109年11月11日本院嘉義簡易庭所為
    之109年度嘉小字第772號第一審判決，提起上訴，雖據提出
　　台新國際商業銀行股份有限公司協議書、109年10月12日信
    用卡繳款單、109年10月16日存入憑條影本等資料；惟查，
    上訴人所述之上訴理由，並未具體指出原審判決有如何違背
    法令情事，亦未指明原審判決所違反之法令條項或其內容以
    及依訴訟資料有何判決違背法令之具體事實。因此，本件自
    不得謂已合法表明上訴理由。揆諸前揭說明，本件上訴難認
    為合法，應予駁回之。
四、據上論斷，本件上訴為不合法，依民事訴訟法第436條之32
    第1項、第2項、第436條之19第1項、第444條第1項前段、第
    95條、第78條，裁定如主文。
中　　華　　民　　國　　110 　年　　2 　　月　　18　　日
              民事第二庭審判長法　官　林中如
                              法　官  陳威憲
                              法　官  呂仲玉
以上正本係照原本作成。
不得抗告。
中　　華　　民　　國　　110 　年　　2 　　月　　18　　日
                              書記官　朱鴻明